# sales royalty fee

提问人：wx_5cbd6a2767a5 时间：2022-11-16 14:40:00
请教陈版主，某医药公司从海外licenses in一管线，获得该管线中国区商业化的权益，公司按该产品的年销售额乘以一定的比例支付sales royalty fee.假如不考虑其他因素，请教陈版主，相关royalty fee是计入销售费用还是主营业务成本更为合理。
同理，与销售相关，支付给推广商的销售佣金，是否可以参考类似做法

回答人：chenyiwei
要看其获得许可的内容。如果其获得许可使用的内容不仅是品牌，还有该产品的生产技术等，则可能将这部分许可费在产品生产时即按一定比例计提计入生产成本更合适；如果主要是品牌使用授权，则根据销售收入的约定比例计提使用费计入销售费用。
对于销售推广费，按照新收入准则中关于合同取得成本的规定处理。